臺灣高雄地方法院民事裁定
109年度消債更字第438號
聲  請  人  邱佳雯  
0000000000000000

代  理  人  薛政宏律師
上列聲請人因消費者債務清理條例事件，聲請更生，本院裁定如
下：
    主  文
聲請人邱佳雯自中華民國一一○年四月十三日下午四時起開始更
生程序。
命司法事務官進行本件更生程序。
    理  由
一、聲請意旨略以：伊無力清償債務，曾依消費者債務清理條例
    向本院聲請調解債務清算方案，惟調解不成立。伊又未經法
    院裁定開始清算程序或宣告破產，爰聲請更生等語。
二、按債務人不能清償債務或有不能清償之虞者，得依本條例所
    定更生或清算程序，清理其債務。債務人無擔保或無優先權
    之本金及利息債務總額未逾新臺幣（下同）12,000,000元者
    ，於法院裁定開始清算程序或宣告破產前，得向法院聲請更
    生。法院開始更生程序之裁定，應載明其年、月、日、時，
    並即時發生效力。法院裁定開始更生或清算程序後，得命司
    法事務官進行更生或清算程序，必要時得選任律師、會計師
    或其他適當之自然人或法人一人為監督人或管理人。消費者
    債務清理條例（下稱消債條例）第3條、第42條第1項、第45
    條第1項及第16條第1項分別定有明文。
三、經查：
  ㈠聲請人前於109年9月22日向本院聲請調解債務清償方案，經
    本院109年度司消債調字第561號受理，於同年10月26日調解
    不成立，聲請人並於同日以言詞聲請更生等情，業經本院調
    閱上開調解卷宗核閱無訛，並有調解程序筆錄可參（見司消
    債調卷第67頁），依消費者債務清理條例施行細則第44條之
    3規定，聲請人於前置調解不成立後聲請更生，應屬合法
　㈡聲請人於107年及108年度均無申報所得，然其自陳聲請更生
    前2年內有收入每月24000元，名下無財產，又聲請人自陳聲
    請更生前2年內於三民市場批水果，處理後裝盒，於自立路
    卡拉OK、鳥松小吃部共8處地點兜售，因平時無製作帳單，
    未曾記錄收支，無法回憶金額，故無法提出收入切結書。現
    未投保勞保、無商業保險、無領取社會補助，每月領租金補
    助3200元，附此敘明。此有財政部高雄國稅局107年至108年
    綜合所得稅各類所得資料清單及財產歸屬資料清單【本院10
    9年度司消債調字第561號卷（下稱調卷）第11至12頁】、財
    產及收入狀況說明書（調卷第4頁）、債權人清冊（調卷第5
    頁）、戶籍謄本（調卷第16頁）、勞工保險被保險人投保資
    料表（調卷第12頁）、保險同業公會查詢結果表（本案卷第
    33頁）、財團法人金融聯合徵信中心前置協商專用債權人清
    冊（調卷第6頁）、信用報告（本案卷第8頁）、高雄市政府
    社會局函（本案卷第12至14頁）、高雄市政府都市發展局函
    (本案卷第21至23頁)、聲請人陳報狀(調卷第67背頁、本案
    卷第16頁、本案卷第17頁)，在卷可參。故本院審酌上情，
    認為核算聲請人目前償債能力之基礎以其自陳每月收入2400
    0元，加計租金補助3200元，合計27200元為基準
　㈢關於聲請人必要生活費用部分，聲請人雖主張每月支出23100
    元（包含每月房屋租金5000元）云云，聲請人陳稱向胞兄邱
    錦湖承租房屋居住，每月租金5000元，由租金補助每月3200
    元、聲請人另支付1800元，共5000元匯入邱錦湖之郵局帳戶
    ，有租賃契約書（出租人為邱錦湖）、手寫租金紀錄及邱錦
    湖郵局存摺（本案卷第16頁、第25至28頁、第29至30頁）可
    參。惟按債務人必要生活費用，以最近1年衛生福利部或直
    轄市政府所公告當地區每人每月最低生活費1.2倍定之，消
    債條例第64條之2第1項定有明文。本院參酌衛福部社會司所
    公告110年度高雄市最低生活費13341元，又該最低生活費用
    之標準，係照當地最近1年平均每人可支配所得中位數60％訂
    定，依其基準之家庭收支調查報告調查表格式所示有關經常
    性支出之調查項目，包括利息支出、食品、衣著、房租及水
    費、電費、醫療保健、交通、娛樂、教育等，已涵蓋聲請人
    所陳報之支出項目。是本院認聲請人必要生活費用以最低生
    活費之1.2倍即16009元計算已足，逾此範圍難認必要。
 ㈣承上，聲請人目前每月收入約27200元，扣除個人必要支出160
   09元、剩餘11191元。聲請人目前負債總額為0000000元（調
   卷第45至46頁、第48至49頁、第53頁、第56頁、第66頁、第7
   1頁，包括：上海銀行、國泰世華銀行、匯豐銀行、聯邦銀行
   、遠東銀行、凱基銀行、台新銀行、台灣金聯資產管理股份
   有限公司、第一金融資產管理股份有限公司），以每月所餘
   逐年清償，至少須約27年【計算式：0000000÷11191÷12≒27】
   始能清償完畢，應認其已不能清償債務。此外，聲請人無擔
   保或無優先權之債務總額未逾00000000元，且無消債條例第6
   條第3項、第8條或第46條各款所定駁回更生聲請之事由存在
   。則聲請人聲請更生為有理由，應予准許，爰命司法事務官
   進行本件更生程序。　　
四、依消債條例第11條第1 項、第45條第1 項、第16條第1 項，
    裁定如主文。　
中　　華　　民　　國　 110　　年　　4 　　月　　13　　日
              　　民事庭　　  法　官　賴寶合
以上正本係照原本作成。
本裁定不得抗告。
中　　華　　民　　國　 110　　年　　4 　　月　　13　　日
  　                          書記官　胡美儀